臺灣桃園地方法院刑事判決　
                                    111年度審易字第824號
公  訴  人  臺灣桃園地方檢察署檢察官
被      告  田政育



上列被告因竊盜案件，經檢察官提起公訴（110 年度偵字第3560
6 號），被告於準備程序進行中就被訴事實為有罪之陳述，經本
院告知簡式審判程序意旨，並聽取當事人之意見後，裁定改依簡
式審判程序審理，判決如下：
    主      文
田政育犯侵入住宅竊盜罪，累犯，處有期徒刑七月。
    事實及理由
一、本件犯罪事實及證據，除犯罪事實欄第3 行「民國109 年9
    月21日」更正為「民國109 年8 月27日」；證據部分補充「
    Google街景地圖、被告田政育於本院訊問、準備程序及審理
    時之自白」外，餘均引用檢察官起訴書所載（詳如附件）。
二、論罪科刑：
　㈠按刑法第321 條第1 項第1 款之侵入住宅竊盜罪，其所謂「
    住宅」，乃指人類日常居住之場所而言，公寓亦屬之。至公
    寓樓下之「樓梯間」，雖僅供各住戶出入通行，然就公寓之
    整體而言，該樓梯間為該公寓之一部分，而與該公寓有密切
    不可分之關係，故侵入公寓樓梯間遂行竊盜，難謂無同時妨
    害居住安全之情形，自應成立刑法第321 條第1 項第1 款之
    侵入住宅竊盜罪；又大樓式或公寓式住宅之地下室，係附屬
    於該大樓或公寓，為該種住宅居住人生活起居場所之一部分
    ，與住宅之關係密不可分，如於侵入該種住宅地下室竊盜，
    自應依刑法第321 條第1 項第1 款規定論罪（最高法院76年
    度台上字第2972號、82年度台上字第5704號判決意旨參照）
    。經查，被告並非本案社區之住戶，卻於附件起訴書所示時
    間，無故侵入該社區地下室停車場行竊，應屬侵入住宅竊盜
    行為。
　㈡核被告所為，係犯刑法第321 條第1 項第1 款之侵入住宅竊
    盜罪。公訴意旨認被告係犯同法第320條第1項之竊盜罪，容
    有未洽，惟此業據公訴檢察官於準備程序時當庭更正為侵入
    住宅竊盜罪，本院毋庸變更起訴法條，附此敘明。
  ㈢被告曾有如附件起訴書及上開更正所載之罪刑執行情形，有
    臺灣高等法院被告前案紀錄表1 份可憑，其於受有期徒刑執
    行完畢後，5 年內故意再犯本件有期徒刑以上之罪，為累犯
    ，再參照司法院大法官釋字第775 號解釋意旨，被告前已有
    竊盜前科，足顯其有特別惡性且對刑罰之反應力薄弱，加重
    其最低本刑，對其人身自由所為之限制並無過苛，應依刑法
    第47條第1項規定加重其刑。
  ㈣審酌被告恣意竊取他人財物，所為非是，惟念其犯後坦承罪
    行，兼衡其犯罪之動機、目的、手段、對被害人所生損害、
    智識程度、生活及經濟狀況等一切情狀，量處如主文所示之
    刑。
三、沒收部分：本案被告竊得之洗管機1 台、真空泵3 台、回收
    機1 台，均為其犯罪所得，因均已發還被害人，有贓物認領
    保管單可佐（見偵字卷第41頁），爰不予宣告沒收或追徵。
四、據上論斷，應依刑事訴訟法第273 條之1 第1 項、第299 條
    第1項前段、第310 條之2 、第454 條，判決如主文。
五、如不服本判決應於收受判決後20日內向本院提出上訴書狀，
    並應敘述具體理由。其未敘述上訴理由者，應於上訴期間屆
    滿後20日內向本院補提理由書(均須按他造當事人之人數附
    繕本)「切勿逕送上級法院」。
本案經檢察官施婷婷到庭執行職務。
中    華    民    國   111    年    11    月    4     日
                       刑事審查庭  法  官  馮浩庭
以上正本證明與原本無異。
                                   書記官  蔡萱穎
中　　華　　民　　國　　111 　年　　11　　月　　4 　　日
附錄論罪科刑法條
中華民國刑法第321 條
犯前條第1 項、第2 項之罪而有下列情形之一者，處6 月以上5
年以下有期徒刑，得併科50萬元以下罰金（罰金部分，已依刑法
施行法第1 條之1 第1 項規定，貨幣單位變更為新臺幣）：
一、侵入住宅或有人居住之建築物、船艦或隱匿其內而犯之。
二、毀越門窗、牆垣或其他安全設備而犯之。
三、攜帶兇器而犯之。
四、結夥三人以上而犯之。
五、乘火災、水災或其他災害之際而犯之。
六、在車站、港埠、航空站或其他供水、陸、空公眾運輸之舟、
    車、航空機內而犯之。
前項之未遂犯罰之。

附件：
臺灣桃園地方檢察署檢察官起訴書
                                    110年度偵字第35606號
　　被　　　告　田政育　男　53歲（民國00年0月00日生）
　　　　　　　　　　　　住○○市○鎮區○○里00鄰○○路○
　　　　　　　　　　　　　○0段000巷00弄00號
　　　　　　　　　　　（現案另於法務部○○○○○○○執                         行中）
　　　　　　　　　　　　國民身分證統一編號：Z000000000號
上列被告因竊盜案件，已經偵查終結，認應提起公訴，茲將犯罪
事實及證據並所犯法條分敘如下：
　　　　犯罪事實
一、田政育於民國108年間因竊盜案件，經臺灣桃園地方法院於1
    08年10月31日以108年度審簡字第855號判決判處有期徒刑6
    月確定，於109年9月21日執行完畢出監。詎仍不知悔改，竟
    意圖為自己不法之所有，基於竊盜之犯意，於110年8月25日
    9時20分許，在桃園市○鎮區○○路000號地下室停車場，竊取
    張俊泰所有之洗管機1台、真空泵3台、回收機1台（共價值
    新臺幣【下同】10萬元），得手後隨即將上揭財物搬至吳如
    芬所經營之位於桃園市○鎮區○○路0段000號之佑崧回收場變
    賣，惟吳如芬察覺有異，並未收受，嗣經張俊泰報警處理，
    始悉上情，並扣得洗管機1台、真空泵3台、回收機1台。
二、案經張俊泰訴由桃園市政府警察局平鎮分局報告偵辦。
　　　　證據並所犯法條
一、證據清單及待證事實：
編號 證據名稱 待證事實 1 被告田政育於警詢之供述、偵查中之自白 證明被告於上揭時、地，未經告訴人張俊泰同意，竊取上揭財物之事實。 2 證人即告訴人張俊泰於警詢之證述、證人吳如芬於警詢、偵查中之證述 證明被告於上揭時、地，未經告訴人張俊泰同意，竊取上揭財物之事實。 3 桃園市政府警察局平鎮分局扣押筆錄、現場監視器畫面及翻拍照片、現場照片等 證明被告於上揭時、地，未經告訴人張俊泰同意，竊取上揭財物之事實。 
二、核被告所為，係犯刑法第320條第1項之竊盜罪嫌。又被告有
    如犯罪事實欄所載之論罪科刑及執行情形，有本署刑案資料
    查註紀錄表1份附卷可稽，其於受有期徒刑執行完畢後，5年
    內故意再犯本案有期徒刑以上之罪，為累犯，請依刑法第47
    條第1項規定，並參酌司法院大法官釋字第775號解釋文及理
    由書之意旨，裁量是否加重最低本刑。另被告所竊得之上揭
    財物，並經實際合法發還被害人，有贓物認領保管單1紙在
    卷可憑，依刑法第38條之1第5項規定，爰不予聲請宣告沒收
    或追徵，併此敘明。
三、依刑事訴訟法第251條第1項提起公訴。
　　此　致
臺灣桃園地方法院
中　　華　　民　　國　 111　　年　　3 　　月　　30　　日
　　　　　　　　　　　　　檢　察　官　徐明光
本件證明與原本無異
中　　華　　民　　國　 111　　年　　4 　　月　　17　　日
　　　　　　　　　　　　　書  記  官  曾靖宜
所犯法條　　
中華民國刑法第320條
意圖為自己或第三人不法之所有，而竊取他人之動產者，為竊盜
罪，處 5 年以下有期徒刑、拘役或 50 萬元以下罰金。
意圖為自己或第三人不法之利益，而竊佔他人之不動產者，依前
項之規定處斷。
前二項之未遂犯罰之。